【裁判字號】    98,賠,49
【裁判日期】    981231
【裁判案由】    冤獄賠償
【裁判全文】
臺灣高雄地方法院決定書                  98年度賠字第49號
聲  請  人
即  被  告  甲○○
上列聲請人因詐欺案件，聲請冤獄賠償，本院決定如下：
    主  文
聲請駁回。
    理  由
一、聲請意旨略以：聲請人甲○○前因詐欺案件，自民國96年1
    月5 日起至96年4 月25日准予具保停止羈押時止，合計被羈
    押111 日，茲因該案件業經本院於98年3 月18日以96年度易
    字第804 號判決無罪，經上訴後，亦經臺灣高等法院高雄分
    院於98年9 月29日以98年度上訴字第807 號判決駁回上訴而
    確定，爰依冤獄賠償法第1 條第1 項第1 款規定，請求按羈
    押日數，以每日新臺幣（下同）3,000 元至5,000 元折算之
    賠償金額等語。
二、按冤獄賠償，由原處分或判決無罪機關管轄，冤獄賠償法第
    4 條第1 項前段定有明文。又上訴案件經上級法院駁回上訴
    者，仍由原宣告無罪判決之法院管轄，此觀辦理冤獄賠償應
    行注意事項第6 條第2 項後段自明。本件聲請人因詐欺案件
    經檢察官提起公訴後，前經本院以96年度易字第804 號判決
    判處無罪，嗣上訴後經臺灣高等法院高雄分院以98年度上訴
    字第807 號判決駁回上訴而確定，是依上開規定，本院即為
    原宣告無罪判決之法院，是本院對本案應有管轄權，合先敘
    明。
三、按受無罪之宣告確定前曾受羈押者，如因受害人行為違反公
    共秩序或善良風俗而情節重大，或因受害人故意或重大過失
    之行為所致，不得請求賠償，冤獄賠償法第2 條第2 款、第
    3 款定有明文。又所稱「行為違反公共秩序或善良風俗」，
    指行為違反國家社會之秩序利益，或國民一般之道德觀念而
    言；所稱「因受害人故意或重大過失之行為致受羈押或刑之
    執行者」，則係指其羈押或刑之執行之發生，乃由於受害人
    本人之不當行為所致者，例如意圖使偵查或審判陷於錯誤而
    湮滅或偽造證據或冒名頂替或虛偽之自白，或因重大過失不
    及時提出有利證據，及依刑事訴訟法第254 條為不起訴處分
    之情形等情事，辦理冤獄賠償事件應行注意事項第4 條亦有
    明文。
四、經查：
（一）聲請人前因涉犯詐欺等罪嫌，經檢察官以其共同涉嫌刑法
      第339 條第1 項之詐欺取財罪，於96年1 月5 日向本院聲
      請羈押，經本院訊問後，則以聲請人涉犯詐欺罪犯罪嫌疑
      重大，佐以共犯黃耀偉未到案，客觀上有事實足認聲請人
      有湮滅、偽造、變造證據或勾串共犯或證人之虞，非予羈
      押，顯難進行追訴，而自96年1 月5 日起，准予執行羈押
      並禁止接見通信，其後，檢察官偵查結果，以聲請人共同
      犯刑法第339 條第1 項詐欺取財之犯罪事實已臻明確，遂
      向本院提起公訴，聲請人亦因之移審本院，並由本院於移
      審當日即96年3 月1 日裁定對聲請人予以羈押並禁止接見
      通信，迄至96年4 月25日具保停止羈押，合計於偵查及本
      院審理中被羈押共111 日，嗣本院審理結果，則認檢察官
      起訴所指共同詐欺取財之犯罪事實尚屬不能證明，以96年
      度易字第804 號判決判處無罪，提起上訴後，復經臺灣高
      等法院高雄分院以98年度上訴字第807 號判決駁回上訴，
      因上訴期間屆滿而確定等情，業經本院依職權調閱各該卷
      宗（含聲請羈押及具保停止羈卷）查閱無訛，並有聲請人
      之臺灣高等法院在監在押全國紀錄表在卷供核，而堪認定
      。
（二）又黃耀偉（香港籍，綽號「威門」，本院通緝中）、洪
      昱（化名「艾瑞士」）、張純恒（化名「張佩玲」、「張
      沁琳」、「張玉琳」、「佩玉」、「張秀雅」、「小玉」
      、「安妮」）、龔志弘（化名「瑞奇」）、陳克強（化名
      「可強」）、張雅惠（化名「張秀娟」、「張柏君」、「
      張怡君」、「張秀玲」、「張秀安」），及化名「黃經理
      」、「阿BEN 」姓名年籍不詳之成年男子等人，共同基於
      意圖為自己不法所有而詐取他人財物，並恃以維生之常業
      詐欺犯意聯絡，曾滿芳（化名「曾淑真」）則基於意圖為
      自己不法所有而詐取他人財物之詐欺犯意（曾滿芳部分僅
      有詐騙莊佩芳一名被害人），與黃耀偉等人佯以經營外幣
      、外匯、期貨投資或進出口物流貿易事業，在報紙分類廣
      告上刊登徵人啟事，藉由應徵員工為手段，自94年5 月間
      某日起至95年3 月間某日止，先後成立下列未經辦理登記
      之人頭詐騙公司，而為下列犯行：(1)泰旭企業公司部分：
      先自94年5 月間某日起在高雄縣岡山鎮○○路267 號7樓
      ，由黃耀偉實際主導，洪昱擔任現場負責人，虛設「泰
      旭企業公司」（下稱「泰旭公司」），先由陳克強負責介
      紹不知情之友人張清德，向上開地址之屋主承租房屋作為
      「泰旭公司」辦公室之用，及提供人頭申請電話做為該集
      團成員彼此間及對外聯絡之用，洪昱並約以每月新台幣
      （下同）3 萬元之代價，請陳克強掛名主任，負責圍事工
      作。隨後由洪昱在自由時報等報紙刊登徵人啟事，並面
      試應徵人員，另由張純恒、張雅惠及化名「黃經理」之成
      年男子冒充員工，佯以月薪2 萬元之代價，由洪昱於94
      年5 月21日面試吳季茜，吳季茜不疑有他，信以為真前來
      應徵任職，其間黃耀偉等人即安排張純恆、張雅惠與吳季
      茜同一辦公室，以投資外匯、外幣買賣等名義，取得吳季
      茜之信任，並由黃耀偉、洪昱、張純恆、張雅惠及化名
      「黃經理」之男子等人配合演出，佯稱投資外幣、外匯賺
      錢，獲利頗豐，說服吳季茜投資外幣、外匯買賣，致吳季
      茜陷於錯誤，遂於94年6 月7 日、同年月20日分別交付76
      萬元及114 萬元予化名「黃經理」之男子，黃耀偉等人於
      詐騙得手後，即由張純恆、張雅惠以每1 萬元美金平均分
      得新台幣1 萬2 千元，餘款由黃耀偉取走後，黃耀偉即指
      示洪昱、陳克強、化名「黃經理」之男子於94年6 月23
      日凌晨漏夜將上開公司之物品搬遷一空，嗣經吳季茜發現
      上開公司已搬遷後，始知受騙。(2)烜茂貿易公司部分：繼
      之又於94年8 月份起在高雄市○○○路505 號11樓，由黃
      耀偉實際主導，洪昱擔任現場負責人，龔志弘出資25
      萬元參與投資，並擔任黃耀偉助理，虛設「烜茂貿易公司
      」（下稱「烜茂公司」），陳克強除負責提供知情之徐鵬
      智擔任人頭，向不知情之屋主趙豐周承租上開房屋作為「
      烜茂公司」辦公室之用，及提供附表三「提供人」欄所示
      之人頭申請電話做為該詐騙集團成員彼此間及對外聯絡之
      用外，並負責現場圍事工作。隨後由洪昱於自由時報等
      報紙刊登徵人啟事，並於附表二「時間」欄所示之時間、
      以附表二「遭詐騙之經過」欄所示之方法，由附表二「共
      犯」欄所示之人共同聯手詐騙，致如附表二「被害人」欄
      所示之被害人分別陷於錯誤，交付如附表二「被騙金額」
      欄所示之金額。詐騙得手後，由張純恆、張雅惠、曾滿芳
      等人以每1 萬元美金可平均分得新台幣1 萬2 千元，餘款
      由洪昱交付給黃耀偉，或匯至香港中國銀行帳號
      00000000000000號予黃耀偉後，因黃耀偉於95年1 月26日
      出境後即未返台，洪昱遂於95年4 月初某日，漏夜將上
      開公司內之物品搬遷一空，嗣經如附表二「被害人」欄所
      示被害人發現上開公司已搬遷後，始知受騙等事實，迭經
      本院96年度易字第804 號刑事判決及臺灣高等法院高雄分
      院以98年度上訴字第807 號刑事判決認定在卷，有各該判
      決可資參照。
（三）次按羈押審查關於證據取捨，係採自由證明原則，與實體
      判決所採「無論直接或間接證據，其為訴訟下之證明，須
      於一般之人均不致有所懷疑，而得確信其為真實之程度者
      」之嚴格證明原則有別。本件聲請人固於偵查中檢察官聲
      請羈押及移審訊問時，均否認參與上開詐欺犯行。惟查，
      聲請人於偵訊時供稱：伊曾前往岡山「泰旭企業公司」找
      洪昱借錢，他有意思找伊進去公司，那時候伊在台南上
      班，後來洪昱叫伊在下班時間看有無意思到他的公司工
      作，伊有去2 至3 次，洪昱有展示電腦、資料給伊看，
      要伊來負責做這些事情、報表，後來就沒有再聯繫，過幾
      天，洪昱叫伊不要再去岡山公司，他說他要去高雄，他
      叫伊參與高雄公司，有告訴伊運作過程，但是因為伊要去
      執行，不可能參與，就婉拒他等語（見本院96年度聲羈字
      第30號第20～21頁反面），又被告即詐欺共犯陳克強於偵
      訊時供述：甲○○是泰旭企業公司的主任，因為他要入監
      執行，所以上3 天班就入監執行了等語（見95年度偵字第
      32164 號卷第99頁）、被告即共犯龔志弘於警詢時亦陳稱
      ：94年6 月中，伊當時在賣茶葉，去找聲請人推銷，透過
      甲○○介紹說以前我們一起在黏巴達KTV 工作的同事洪健
      清現已改名為洪昱，在開公司很賺錢，聲請人給伊電話
      叫伊找洪昱推銷，於是伊和洪昱約見面後，洪昱就
      跟伊介紹開公司很賺錢，起先不要讓伊參與，後來有一天
      他打電話聯絡伊表示願意讓伊投資半股，後來變成一股，
      於94年8 月時，高雄市前金區○○○路505 號11樓烜茂貿
      易公司已著手裝潢，洪昱帶伊去看，伊就拿現金15萬元
      投資，過了半個月再拿10萬給他，尚欠股份金5 萬元，他
      介紹公司以應徵工作方式，騙取客人來應徵，先給應徵之
      人每個月薪水18,000至20,000元的工資取得信任，然後在
      叫現場我們公司的人冒充員工，給應徵者介紹利誘騙取投
      資，起先伊還不清楚，因為伊的外型比較不像投資外匯的
      人，本來因為洪昱找甲○○做搭檔，後來因為甲○○入
      獄沒辦法，就將公司騙取及負責何事務教伊並與他合作，
      伊知道洪昱在岡山做過一場有賺錢，洪昱有拿錢給甲
      ○○，甲○○知道岡山公司（即泰旭企業公司）詐欺的事
      等語（見警卷第11頁），顯見聲請人與詐欺主嫌洪昱交
      情匪淺，洪昱曾邀聲請人共同參與「烜茂貿易公司」詐
      騙公司之運作，且聲請人亦在「泰旭企業公司」詐騙公司
      工作2 至3 天等事實，應堪認定。另證人即泰旭企業公司
      之被害人吳季茜於偵訊時指證：伊每次去岡山公司都有看
      到甲○○，甲○○都是在公司演戲，是甲○○告訴伊什麼
      時候買，什麼時候賣，而且伊的錢是分2 次都是交給甲○
      ○，共交給他190 萬元，伊確定是甲○○拿走伊的錢等語
      歷歷（見95年度偵字第3216 4號卷第104 頁），足見聲請
      人與被告洪昱、龔志弘、陳克強等人間有共同為上開犯
      行之犯罪嫌疑確屬重大，且其辯稱未參與泰旭企業公司業
      務及不知泰旭企業公司在從事詐騙行為等各節，均與共犯
      陳克強、龔志弘所述及被害人吳季茜所指情節不一，兼以
      偵查及移審時共犯黃耀偉均未到案，客觀上有事實足認聲
      請人有湮滅、偽造、變造證據或勾串共犯或證人之虞，故
      本院依據上開事證，於當時所為之羈押裁定，核與法律規
      定相符，並無違法不當之處。
（四）再者，聲請人所涉之上開案件，雖經法院調查證據審理結
      果，認因查無積極證據證明聲請人犯罪，依法判決無罪確
      定。然聲請人曾去詐騙公司即泰旭企業公司找洪昱2 至
      3 次，洪昱並展示電腦、資料給聲請人看，要其負責相
      關事務等情，業據其自承在卷，已如前述。又依共犯陳克
      強前稱：聲請人是泰旭企業公司的主任乙詞、共犯龔志弘
      稱：洪昱本來要找聲請人做搭檔，因聲請人入獄沒辦法
      ，聲請人知道岡山公司詐欺的事等詞（見警卷第11頁），
      佐以聲請人與詐欺主嫌洪昱關係密切等各節，可認聲請
      人對於洪昱虛設泰旭企業公司進行詐騙不至毫無所悉，
      竟仍前往泰旭企業公司2 至3 次，並擔任主任一職，顯有
      重大過失之不當行為。而聲請人遭本院裁定准予羈押之結
      果，亦與其上開重大過失之不當行為至為攸關，而使法院
      產生客觀合理之懷疑。據此，聲請人遭該院裁定准予羈押
      之結果，自係肇因於聲請人本身顯有重大過失之不當行為
      ，事極顯然。聲請人自不得僅以事後業已獲致無罪判決為
      由而提起冤獄賠償之請求。從而，本件聲請為無理由，應
      予駁回。
五、據上論斷，依冤獄賠償法第12條第1項後段，決定如主文。
中    華    民    國    98    年    12    月    31    日

                  刑事第七庭  法  官  洪培睿
以上正本證明與原本無異
如不服本決定，應於決定書送達後20日內，向本院提出覆審。
中    華    民    國    98    年    12    月    31    日
                              書記官  秦富潔
附表一：「泰旭公司」部分
    ┌──┬───┬────┬────────────────┬─────┬─────┐
    │編號│被害人│時    間│      遭詐騙之經過              │被騙金額  │共      犯│
    │    │      │        │                                │（新台幣）│          │
    ├──┼───┼────┼────────────────┼─────┼─────┤
    │ 1  │吳季茜│94年6 月│由陳克強提供人頭向高雄縣岡山鎮岡│94年6 月7 │黃耀偉、洪│
    │    │      │7 日、94│山路267 號7 樓之屋主承租該址，由│日遭騙76萬│□昱、張純│
    │    │      │年6 月20│黃耀偉實際主導，洪□昱擔任現場負│元，94年6 │恆、陳克強│
    │    │      │日      │責人，虛設「泰旭公司」，陳克強並│月20日遭騙│、張雅惠、│
    │    │      │        │負責提供之人頭電話做為集團成員彼│114 萬元，│化名「黃經│
    │    │      │        │此間及對外聯絡之用，隨後由洪□昱│合計遭騙19│理」姓名、│
    │    │      │        │在自由時報等報紙刊登徵人啟事，並│0 萬元。  │年籍不詳之│
    │    │      │        │於94年5 月21日負責面試前來應徵之│          │成年男子  │
    │    │      │        │吳季茜，隨後即安排吳季茜與張雅惠│          │          │
    │    │      │        │同一辦公室，並由張純恆、張雅惠不│          │          │
    │    │      │        │斷勸說吳季茜投資外幣、外匯買賣，│          │          │
    │    │      │        │且一次下單要以1 萬元美金為單位，│          │          │
    │    │      │        │吳季茜遭騙後分別於94年6 月7 日、│          │          │
    │    │      │        │20 日 交付新台幣76萬元、114 萬元│          │          │
    │    │      │        │予黃耀偉，隨後黃耀偉指示洪□昱於│          │          │
    │    │      │        │94年6 月24日凌晨漏夜將該公司內物│          │          │
    │    │      │        │品搬空離去，吳季茜事後發現始知受│          │          │
    │    │      │        │騙。                            │          │          │
    └──┴───┴────┴────────────────┴─────┴─────┘
附表二：「烜茂公司」部分
    ┌──┬───┬────┬────────────────┬─────┬─────┐
    │編號│被害人│時    間│      遭詐騙之經過              │被騙金額  │共      犯│
    │    │      │        │                                │（新台幣）│          │
    ├──┼───┼────┼────────────────┼─────┼─────┤
    │ 1  │梁堅祚│94年11月│由黃耀偉實際主導，洪昱擔任現場│94年11月24│黃耀偉、洪│
    │    │      │24日、95│負責人，虛設「烜茂公司」，並在自│日遭騙38萬│□昱、龔志│
    │    │      │年3 月30│由時報等報紙刊登徵人啟事，龔志弘│元，95年3 │弘、陳克強│
    │    │      │日      │投資25萬元，並擔任黃耀偉助理，陳│月30日遭騙│、張純恆、│
    │    │      │        │克強負責提供人頭徐鵬智出面向高雄│19萬元，合│          │
    │    │      │        │市○○路○段505 號11樓之屋主趙豐│計遭騙57萬│          │
    │    │      │        │周承租上址作為該公司辦公場所之用│元。      │          │
    │    │      │        │，並負責提供人頭電話作為集團成員│          │          │
    │    │      │        │彼此間及對外聯絡之用，張純恆則負│          │          │
    │    │      │        │責鼓吹被害人投資外幣、外匯或期貨│          │          │
    │    │      │        │買賣。梁堅祚於94年11月19日看報紙│          │          │
    │    │      │        │後前去應徵，並由黃耀偉負責面試，│          │          │
    │    │      │        │隨即由黃耀偉安排張純恆鼓吹梁堅祚│          │          │
    │    │      │        │投資期貨，梁堅祚遭騙後分別於94年│          │          │
    │    │      │        │11 月24 日、95年3 月30日交付新台│          │          │
    │    │      │        │幣38萬元、19萬元予黃耀偉、洪昱│          │          │
    │    │      │        │，隨後梁堅祚於95年4 月12日中午前│          │          │
    │    │      │        │往該公司，發現該公司內物品已搬空│          │          │
    │    │      │        │離去，始知受騙。                │          │          │
    ├──┼───┼────┼────────────────┼─────┼─────┤
    │ 2  │黃淑青│94年12月│由黃耀偉實際主導，洪昱擔任現場│57萬元    │黃耀偉、洪│
    │    │      │21日    │負責人，虛設「烜茂公司」，並在自│          │□昱、龔志│
    │    │      │        │由時報等報紙刊登徵人啟事，龔志弘│          │弘、陳克強│
    │    │      │        │投資25萬元，並擔任黃耀偉助理，陳│          │、張純恆、│
    │    │      │        │克強負責提供人頭徐鵬智出面向高雄│          │張雅惠    │
    │    │      │        │市○○路○段505 號11樓之屋主趙豐│          │          │
    │    │      │        │周承租上址作為該公司辦公處所之用│          │          │
    │    │      │        │，並提供人頭電話作為集團成員彼此│          │          │
    │    │      │        │間及對外聯絡之用，張純恆、張雅惠│          │          │
    │    │      │        │則負責鼓吹被害人投資外匯、期貨或│          │          │
    │    │      │        │外幣買賣。黃淑青於94年12月16日看│          │          │
    │    │      │        │報紙後前去應徵，並由黃耀偉負責面│          │          │
    │    │      │        │試，隨即由黃耀偉安排張純恆、張雅│          │          │
    │    │      │        │惠鼓吹黃淑青投資外幣買賣，黃淑青│          │          │
    │    │      │        │遭騙後於94年12月21日交付新台幣57│          │          │
    │    │      │        │萬元予黃耀偉，隨後黃淑青於95年4 │          │          │
    │    │      │        │月10日前往該公司，發現該公司內物│          │          │
    │    │      │        │品已搬空離去，始知受騙。        │          │          │
    ├──┼───┼────┼────────────────┼─────┼─────┤
    │ 3  │黃秀枝│95年2 月│由黃耀偉實際主導，洪昱擔任現場│95年2 月23│黃耀偉、洪│
    │    │      │23日、95│負責人，虛設「烜茂公司」，並在自│日26萬6 千│□昱、龔志│
    │    │      │年3 月14│由時報等報紙刊登徵人啟事，龔志弘│元、3 月1 │弘、陳克強│
    │    │      │日      │投資25萬元，並擔任黃耀偉助理，陳│日49萬4 千│、張純恆、│
    │    │      │        │克強負責提供人頭徐鵬智出面向高雄│元、3 月14│張雅惠    │
    │    │      │        │市○○路○段505 號11樓之屋主趙豐│日38萬元，│          │
    │    │      │        │周承租上址作為該公司辦公處所之用│合計114 萬│          │
    │    │      │        │，並提供人頭電話作為集團成員彼此│元。      │          │
    │    │      │        │間及對外聯絡之用，張純恆、張雅惠│          │          │
    │    │      │        │則負責鼓吹被害人投資外匯、期貨或│          │          │
    │    │      │        │外幣買賣。黃秀枝於95年1 月26日看│          │          │
    │    │      │        │報紙後前去應徵，並由洪昱負責面│          │          │
    │    │      │        │試，隨即安排張純恆、張雅惠鼓吹黃│          │          │
    │    │      │        │秀枝投資期貨，黃秀枝遭騙後分別於│          │          │
    │    │      │        │95 年2月23日、3 月1 日、3 月14日│          │          │
    │    │      │        │交付新台幣26萬6 千元、48萬4 千元│          │          │
    │    │      │        │、38萬元予洪昱，隨後黃秀枝於95│          │          │
    │    │      │        │年4 月12日前往該公司，發現該公司│          │          │
    │    │      │        │內物品已搬空離去，始知受騙。    │          │          │
    ├──┼───┼────┼────────────────┼─────┼─────┤
    │ 4  │王娟娟│95年1 月│由黃耀偉實際主導，洪昱擔任現場│95萬元    │黃耀偉、洪│
    │    │      │5 日    │負責人，虛設「烜茂公司」，並在自│          │□昱、龔志│
    │    │      │        │由時報等報紙刊登徵人啟事，龔志弘│          │弘、陳克強│
    │    │      │        │投資25萬元，並擔任黃耀偉助理，陳│          │、張純恆、│
    │    │      │        │克強負責提供人頭徐鵬智出面向高雄│          │張雅惠    │
    │    │      │        │市○○路○段505 號11樓之屋主趙豐│          │          │
    │    │      │        │周承租上址作為該公司辦公處所之用│          │          │
    │    │      │        │，並提供人頭電話作為集團成員彼此│          │          │
    │    │      │        │間及對外聯絡之用，張純恆、張雅惠│          │          │
    │    │      │        │則負責鼓吹被害人投資外匯、期貨或│          │          │
    │    │      │        │外幣買賣。王娟娟於94年12月底看報│          │          │
    │    │      │        │紙後前去應徵，並由洪昱負責面試│          │          │
    │    │      │        │，黃耀偉隨即安排張純恆、張雅惠及│          │          │
    │    │      │        │龔志弘鼓吹王娟娟投資外幣買賣，王│          │          │
    │    │      │        │娟娟遭騙後於95年1 月5 日交付新台│          │          │
    │    │      │        │幣95萬元予洪昱，隨後王娟娟於95│          │          │
    │    │      │        │年4 月6 日前往該公司，發現該公司│          │          │
    │    │      │        │內物品已搬空離去，始知受騙。    │          │          │
    ├──┼───┼────┼────────────────┼─────┼─────┤
    │ 5  │孫惠玲│94年11月│由黃耀偉實際主導，洪昱擔任現場│38萬元    │黃耀偉、洪│
    │    │      │28日    │負責人，虛設「烜茂公司」，並在自│          │□昱、龔志│
    │    │      │        │由時報等報紙刊登徵人啟事，龔志弘│          │弘、陳克強│
    │    │      │        │投資25萬元，並擔任黃耀偉助理，陳│          │、張純恆、│
    │    │      │        │克強負責提供人頭徐鵬智出面向高雄│          │張雅惠    │
    │    │      │        │市○○路○段505 號11樓之屋主趙豐│          │          │
    │    │      │        │周承租上址作為該公司辦公處所之用│          │          │
    │    │      │        │，並提供人頭電話作為集團成員彼此│          │          │
    │    │      │        │間及對外聯絡之用，張純恆、張雅惠│          │          │
    │    │      │        │則負責鼓吹被害人投資外匯、期貨或│          │          │
    │    │      │        │外幣買賣。孫惠玲於94年11月19日看│          │          │
    │    │      │        │報紙後前去應徵，並由黃耀偉、洪│          │          │
    │    │      │        │昱負責面試，黃耀偉隨即安排張純恆│          │          │
    │    │      │        │、張雅惠及龔志弘鼓吹孫惠玲投資外│          │          │
    │    │      │        │匯，孫惠玲遭騙後於94年11月28日交│          │          │
    │    │      │        │付新台幣38萬元予黃耀偉，隨後孫惠│          │          │
    │    │      │        │玲於95年4 月4 日前往該公司，發現│          │          │
    │    │      │        │該公司內物品已搬空離去，始知受騙│          │          │
    │    │      │        │。                              │          │          │
    ├──┼───┼────┼────────────────┼─────┼─────┤
    │ 6  │莊佩芳│94年12月│由黃耀偉實際主導，洪昱擔任現場│38萬元    │黃耀偉、洪│
    │    │      │8 日、94│負責人，虛設「烜茂公司」，並在自│          │□昱、龔志│
    │    │      │年12月9 │由時報等報紙刊登徵人啟事，龔志弘│          │弘、陳克強│
    │    │      │日      │投資25萬元，並擔任黃耀偉助理，陳│          │、張純恆、│
    │    │      │        │克強負責提供人頭徐鵬智出面向高雄│          │曾滿芳、化│
    │    │      │        │市○○路○段505 號11樓之屋主趙豐│          │名「阿BEN │
    │    │      │        │周承租上址作為該公司辦公處所之用│          │」姓名年籍│
    │    │      │        │，並提供人頭電話作為集團成員彼此│          │不詳之成年│
    │    │      │        │間及對外聯絡之用，張純恆、曾滿芳│          │男子      │
    │    │      │        │則負責鼓吹被害人投資外匯、期貨或│          │          │
    │    │      │        │外幣買賣。莊佩芳於94年12月1 日看│          │          │
    │    │      │        │報紙後前去應徵，並由化名阿BEN 年│          │          │
    │    │      │        │籍不詳之成年男子負責面試，黃耀偉│          │          │
    │    │      │        │隨即安排張純恆、曾滿芳鼓吹莊佩芳│          │          │
    │    │      │        │投資外匯，莊佩芳遭騙後分別於94年│          │          │
    │    │      │        │12月8 日、12月9 日交付新台幣15  │          │          │
    │    │      │        │萬2 千元、22萬8 千元予黃耀偉及龔│          │          │
    │    │      │        │志弘，隨後莊佩芳於95年4 月10日前│          │          │
    │    │      │        │往該公司，發現該公司內物品已搬空│          │          │
    │    │      │        │離去，始知受騙。                │          │          │
    ├──┼───┼────┼────────────────┼─────┼─────┤
    │ 7  │孫玲如│95年3 月│由黃耀偉實際主導，洪昱擔任現場│57萬元    │黃耀偉、洪│
    │    │      │10日    │負責人，虛設「烜茂公司」，並在自│          │□昱、龔志│
    │    │      │        │由時報等報紙刊登徵人啟事，龔志弘│          │弘、陳克強│
    │    │      │        │投資25萬元，並擔任黃耀偉助理，陳│          │、張純恆、│
    │    │      │        │克強負責提供人頭徐鵬智出面向高雄│          │張雅惠    │
    │    │      │        │市○○路○段505 號11樓之屋主趙豐│          │          │
    │    │      │        │周承租上址作為該公司辦公處所之用│          │          │
    │    │      │        │，並提供人頭電話作為集團成員彼此│          │          │
    │    │      │        │間及對外聯絡之用，張純恆、張雅惠│          │          │
    │    │      │        │則負責鼓吹被害人投資外匯、期貨或│          │          │
    │    │      │        │外幣買賣。孫玲如於95年3 月6 日看│          │          │
    │    │      │        │報紙後前去應徵，並由洪昱負責面│          │          │
    │    │      │        │試，洪昱隨即安排龔志弘、張純恆│          │          │
    │    │      │        │、張雅惠鼓吹孫玲如投資外幣賣賣，│          │          │
    │    │      │        │孫玲如遭騙後於95年3 月10日交付新│          │          │
    │    │      │        │台幣57萬元予龔志弘，隨後孫玲如於│          │          │
    │    │      │        │95 年4月6 日前往該公司，發現該公│          │          │
    │    │      │        │司內物品已搬空離去，始知受騙。  │          │          │
    ├──┼───┼────┼────────────────┼─────┼─────┤
    │ 8  │陳嘉惠│95年3 月│由黃耀偉實際主導，洪昱擔任現場│22萬8 千元│黃耀偉、洪│
    │    │      │18日    │負責人，虛設「烜茂公司」，並在自│          │□昱、龔志│
    │    │      │        │由時報等報紙刊登徵人啟事，龔志弘│          │弘、陳克強│
    │    │      │        │投資25萬元，並擔任黃耀偉助理，陳│          │、張純恆、│
    │    │      │        │克強負責提供人頭徐鵬智出面向高雄│          │張雅惠    │
    │    │      │        │市○○路○段505 號11樓之屋主趙豐│          │          │
    │    │      │        │周承租上址作為該公司辦公處所之用│          │          │
    │    │      │        │，並提供人頭電話作為集團成員彼此│          │          │
    │    │      │        │間及對外聯絡之用，張純恆、張雅惠│          │          │
    │    │      │        │則負責鼓吹被害人投資外匯、期貨或│          │          │
    │    │      │        │外幣買賣。陳嘉惠於95年3 月初看報│          │          │
    │    │      │        │紙後前去應徵，並由洪昱負責面試│          │          │
    │    │      │        │，洪□昱隨即安排張純恆、張雅惠鼓│          │          │
    │    │      │        │吹陳嘉惠投資外幣賣賣，陳嘉惠遭騙│          │          │
    │    │      │        │後於95年3 月18日交付新台幣22萬8 │          │          │
    │    │      │        │千元予洪□昱，隨後陳嘉惠於95年4 │          │          │
    │    │      │        │月6 日前往該公司，發現該公司內物│          │          │
    │    │      │        │品已搬空離去，始知受騙。        │          │          │
    └──┴───┴────┴────────────────┴─────┴─────┘
附表三：人頭電話清單
    ┌──┬────┬──────┬────────┐
    │編號│提供人  │電話號碼（電│申請日期        │
    │    │        │信公司）    │                │
    ├──┼────┼──────┼────────┤
    │1   │謝國鑫  │00-0000000  │94年11月1日     │
    │    │        │00-0000000  │                │
    │    │        │00-0000000  │                │
    │    │        │（中華電信）│                │
    ├──┼────┼──────┼────────┤
    │2   │曾志明  │0000000000  │94年7月19日     │
    │    │        │（遠傳電信）│                │
    └──┴────┴──────┴────────┘

司法院資訊處製作；財團法人民間司法改革基金會備份。
